【裁判字號】    89,毒抗,1139
【裁判日期】    891211
【裁判案由】    毒品危害防制條例
【裁判全文】
臺灣高等法院刑事裁定                          八十九年度毒抗字第一一三九號
    抗  告  人
    即  被  告  甲○○
右抗告人因毒品危害防制條例案件，不服台灣士林地方法院民國八十九年九月十五日
裁定 (八十九年度毒聲字第一七四四號)，提起抗告，本院裁定如左：
    主  文
抗告駁回。
    理  由
一、抗告意旨略以：抗告人即被告前因違反毒品危害防制條例案件，經法院裁定觀察
    勒戒執行完畢後，即未曾再接觸毒品，警方於八十九年五月四日在被告住處查獲
    之吸食器係前案所留，被告因忙於謀職而漏未丟棄，至警方送驗呈安非他命之尿
    液則非被告所有，乃原審竟據以裁定被告應予觀察勒戒，為此提起本件抗告。
二、查被告於八十九年五月四日下午二時三十分許，在台北縣淡水鎮○○路一二二巷
    一三弄六號其住處，經警查獲安非他命殘渣袋一個、吸食器一組，訊據被告於警
    訊中亦坦承其前施用安非他命中斷後，復自八十九年一月間開始施用迄八十九年
    四月中旬止，上開扣案物均係其所有，供其本案施用安非他命之物等情不諱，經
    警方採其尿液分別送請台北市立療養院及法務部調查局檢驗結果，確呈安非他命
    陽性反應，有台北市政府警察局北投分局尿液送驗紀錄簿及上開機關之煙毒尿液
    檢驗報告書、檢驗通知書等影本各一紙可按。被告嗣於偵、審中，雖矢口否認有
    何違反毒品危害防制條例犯行，辯稱其經前案裁定觀察勒戒後，即未再施用安非
    他命云云，惟按甲基安非他命經口服投與後約百分之七十於二十四小時內自尿液
    中排出，約百分之九十於九十六小時內自尿液中排出，甲基安非他命之檢出與其
    投與方式、投與量、個人體質、採尿時間及檢測儀器之精密度等諸多關係有關，
    因此僅憑尿液中呈安非他命陽性反應，並無法確實推算吸食時間距採集時間之長
    短，惟依上述資料推斷，最長不可能超過四日，有行政院衛生署藥物食品檢驗局
    函文足憑，是被告於八十九年五月四日下午二時三十分為警查獲前九十六小時內
    之某一時日，必曾施用安非他命，被告於警訊中雖坦承施用安非他命，惟其稱僅
    施用至八十九年四月中旬止，顯係避就，非堪憑信，嗣其於偵查中其翻異前供，
    空言否認施用安非他命，辯稱所採上開尿液非其所有，扣得之吸食器係其前案所
    留下云云，尤無足取。從而原審據檢察官之聲請，依觀察勒戒處分執行條例第三
    條第一項、毒品危害防制條例第二十條第三項前段規定裁定被告應送勒戒處所觀
    察勒戒，經核並無不合。被告指摘原裁定不當，為無理由，應予駁回。
據上論斷，應依刑事訴訟法第四百十二條，裁定如主文。
中      華      民      國      八十九      年      十二    月   十一   日
                            臺灣高等法院刑事第十六庭
                                審判長法  官    許  增  男
                                      法  官    黃  鴻  昌
                                      法  官    蔡  彩  貞
右正本證明與原本無異。
不得再抗告。
                                      書記官    張  淑  芬
中    華    民    國    八十九    年      十二      月       十三       日


司法院資訊處製作；財團法人民間司法改革基金會備份。
